# 关于收购少数股东权益的合并报表问题

提问人：阿狼 时间：2017-05-24 14:26:01
请教陈版及各位老师： 在收购少数股权的时候，新增长投与对应的可辨认净资产之间的差额先冲资本公积再冲留存收益。如果冲减留存收益的话，我发现冲完之后的数字，即未分配利润的期末减期初数与利润表不能勾稽。这种情况怎么办呢？有影响么？

回答人：chenyiwei
在合并股东权益变动表中列作“所有者投入和减少资本——其他”，还是可以合理解释的。